臺灣臺北地方法院刑事判決　　　　　　 93年度簡上字第235號
上　訴　人　臺灣臺北地方法院檢察署檢察官
被上訴人即
被　　　告　甲○○
上列上訴人因被告甲○○傷害案件，不服本院93年度簡字第1707
號中華民國93年7月29日第一審判決（起訴案號：93年度偵字第9
550號）提起上訴及併案（93年度偵字第15942號、第20868號）
，本院合議庭判決如下：
    主      文
上訴駁回。
    事實及理由
一、本件犯罪事實、證據及理由均引用第一審判決書所載。
二、上訴人意旨略以：被告擅入告訴人執勤之值班台內，持值班
    台內之塑膠棒毆打告訴人段鐘淇，致段鐘淇受有頭部外傷併
    輕微腦震盪，及頭枕部頭皮下血腫約2乘2公分，右前臂腹側
    瘀血約2乘3公分，原審僅量處被告有期徒刑三月，失之過輕
    ，請撤銷原判決，從重量刑等語。被告則辯稱：當時告訴人
    不是在執勤中，監視器是公司的，而且是告訴人先動手打伊
    、伊，將伊之眼鏡打破，請減輕量刑，因伊已認罪云云。
三、本院當庭勘驗現場光碟片，當日18時6 分59秒起，被告與告
    訴人一同進入畫面，雙方發生爭執，另一保全人員上前勸說
    ，7 分13秒被告離開；7 分41秒告訴人繼續在電梯附近執勤
    ；7 分43秒被告拿棍子在告訴人後面；8 分31秒被告手持棍
    子，告訴人仍在電梯附近來回巡邏，告訴人目視被告手中持
    有棍子；9 分53秒被告接近告訴人，10分1 秒被告手持棍棒
    在告訴人身後做出攻擊狀，告訴人未察覺；10分3 秒被告以
    棍棒連續攻擊告訴人；10分9 秒有人上前制止被告。由上情
    節，得知被告係趁告訴人不知之際偷襲告訴人，並無被告所
    辯告訴人先對伊打，伊才反擊之情形，被告所辯與事實不
    符，不能採信。兼以被告嗣已認罪，被告犯行明確洵可認定
    。
四、再查告訴人所受之傷為頭部外傷併輕微腦震盪、頭枕部頭皮
    下血腫約2 乘2 公分，右前臂腹側一處瘀血約2 乘3 公分、
    及右前臂背側一處壓痛，無明顯外傷，有三軍總醫院出具之
    診斷書可證，可知告訴人所受之傷害非重。從而原審據以對
    被告論罪科刑，量處有期徒刑3 月，並諭知易科罰金之折算
    標準，其認事用法無誤，量刑亦無不當，上訴人空口原判決
    量刑過輕，指摘原判決，為無理由，應予駁回。被告請求從
    輕量刑，無何法律上理由，併此明。
五、上訴人另以同一事實認告訴人當時正在執行公務，被告對之
    傷害，亦犯有妨害公務之犯行，與前揭傷害部分有想像競合
    犯之裁判上一罪關係，而移送併辦部分。惟查中國石油股份
    雖為公股居多之公營機構，惟其營業非出於公權力之行使，
    就其營業而言與民營機構無異，告訴人當時身為保全人員，
    執行該公司之警衛工作，亦非基於公權力而為，其本身亦無
    公權力，被告縱於告訴人執勤時對之傷害，亦無成立刑法妨
    害公務罪之餘地，惟因上訴人認此部分與前揭有罪部分有裁
    判上一罪之關係，爰不另為無罪之諭知，附此明。
據上論斷，應依刑事訴訟法第455 條之1 第3 項、第368 條、第
373 條判決如主文。
本案經檢察官陳玉萍到庭執行職務。
中　　華　　民　　國　　94　　年　　1 　　月　　13　　日
　　　　　　　　　刑事第一庭審判長法　官　陳興邦
                                  法  官  林婷立
                                  法  官  劉亭柏
以上正本證明與原本無異。
本件不得上訴。
　　　　　　　    　　　　　　　　書記官　羅欣宜
中　　華　　民　　國　　94　　年　　1 　　月　　19　　日
